臺灣花蓮地方法院民事判決　　　　　　　　　　　 九十二年度親字第三二號
　　原　　　告　丁○○
　　被　　　告　丙○○
　　　　　　　　乙○○
　　兼右二人
　　法定代理人　甲○○　住同右.
右當事人間請求否認婚生子女事件，本院於民國九十三年五月十一日辯論終結，茲判
決如左：
    主      文
確認被告丙○○（女，民國○○○年○月○日生，國民身分證統一編號：Ｚ0000
00000號）、乙○○（女，民國○○○年○月○日生，國民身分證統一編號：Ｚ
000000000號）非原告丁○○與被告甲○○之婚生子女。
訴訟費用由被告負擔。
    事      實
甲、原告方面
  一、聲明：如主文所示。
  二、陳述：
    (一)原告與被告兼法定代理人甲○○為夫妻關係，雙方自八十四年起即分居，詎甲○○於婚姻關係存續中，另與第三人吳志勇發生性關係，致於九十一年八月三
      日產下二女即被告丙○○、乙○○。按原告與甲○○分居後，彼此間未發生性
      行為，是丙○○、乙○○顯非原告之女，而原告於甲○○九十一年九月十三日
      申報丙○○、乙○○出生登記時，始知悉上情，爰於法定期間內依法提起否認
      之訴，請求判決如訴之聲明。
    (二)原告已對甲○○、吳志勇提起妨害家庭之告訴，警察機關業已委請內政部警政
      署刑事警察局鑑定兩造血緣關係。
  三、證據：
      提出戶籍謄本、花蓮縣警察局吉安分局通知書影本各一紙為證。
乙、被告兼法定代理人甲○○方面
  一、聲明及陳述：
      其與原告為夫妻關係，雙方自八十四年起即分居，此後彼此間未發生性行為，
      丙○○、乙○○係其與吳志勇所生，非其自原告受胎所生等語。
  二、證據：
      聲請訊問證人吳志勇。
丙、本院依職權向花蓮縣警察局吉安分局函調內政部警政署刑事警察局有關兩造血緣
    鑑定結果。
    理      由
一、原告主張其與被告兼法定代理人甲○○為夫妻關係，甲○○於婚姻關係存續中與
    第三人吳志勇發生性關係，致產下被告丙○○、乙○○，爰於法定期間內提起否
    認子女之訴等語。被告兼法定代理人甲○○則稱其自八十四年起即與原告分居，
    此後彼此間未發生性行為，丙○○、乙○○非其自原告受胎所生等語。
二、原告主張其與被告兼法定代理人由朝英為夫妻關係，雙方自八十四年起即分居，
    詎甲○○於婚姻關係存續中，另與第三人吳志勇發生性關係，致於九十一年八月
    三日產下二女即被告丙○○、乙○○一節，業據原告提出戶籍謄本一紙為證，且
    為甲○○所是認，復據證人吳志勇證述明確（本院九十二年十二月二十五日言詞
    辯論筆錄參照）；再經內政部警政署刑事警察局鑑定兩造血緣結果，由ＳＴＲ型
    別檢測結果，可排除丁○○為甲○○親生子丙○○、乙○○親生父之可能，不排
    除吳志勇為丙○○、乙○○親生父之可能，其親子關係機率預估為百分之九九點
    九九九八，有該局九十三年四月六日刑醫字第０九三００四五六九六號鑑驗書一
    紙在卷可參。綜上，足認丙○○、乙○○非甲○○自原告受胎所生之女，原告之
    主張堪信為真實。
三、按民法第一千零六十三條第一項推定之婚生子女，如夫妻之一方能證明妻非自夫
    受胎者，得於知悉子女出生之日起，一年內提起否認之訴，同條第二項定有明文
    。查被告丙○○、乙○○均係九十一年八月三日出生，並於同年九月十三日申報
    出生登記，有戶籍謄本一紙在卷可參，且為甲○○所是認，是原告所稱於甲○○
    申報丙○○、乙○○出生登記後始知悉丙○○、乙○○出生之事實，堪信為真，
    原告於九十二年八月二十八日具狀向本院提起本件之訴，尚未逾一年之除斥期間
    ，且其所主張之丙○○、乙○○非甲○○自其受胎所生一情亦堪信為真實，是其
    所請合於法律規定，應予准許。
四、據上論結，原告之訴為有理由，依民事訴訟法第八十五條第一項前段、第七十八
    條，判決如主文。
中　　　華　　　民　　　國　　九十三　　年　　　五　　　月　　二十五　　日
                              臺灣花蓮地方法院家事法庭
~B法　　  官　陳文通
右正本證明與原本無異。
如對本判決不服，應於送達後二十日內，向本院提出上訴狀（應抄附繕本）。
~B法院書記官
中　　　華　　　民　　　國　　九十三　　年　　　五　　　月　　二十六　　日
